Inventaris van de stukken afkomstig van ambtenaren van het centraal bestuur tijdens de regering van Karel V gedeponeerd ter charterkamer van Holland
Nationaal Archief, Den Haag
- Stukken betreffende bijzondere onderwerpen.
  - Bemoeiingen van het Centraal Bestuur met Friesland.
    - Keizerlijke bezetting van Steenwijk.
      - Brief van de landvoogdes aan de stadhouder van Friesland over de klachten van de ingezetenen van Steenwijk; Minuut met correcties van de audiëncier., 5 Juni 1525; 425; 1 stuk
      - Brief van Hendrik van Beieren, elect van Utrecht, aan de landvoogdes over een te houden dagvaart om te onderhandelen over Steenwijk., 5 Juli 1525; 426; 1 stuk
      - Brieven van de landvoogdes aan de bisschop van Utrecht over de klachten van inwoners van Steenwijk wegens de schattingen, die door de drost van Vollenhove gevorderd worden; Minuten., 4 Februari, Juli en z.d. (1525); 427; 1 omslag
      - Memorie van de stadhouder van Friesland betreffende de geschillen over Steenwijk, overgelegd., 1 September 1525; 428; 1 stuk
      - Verzoekschrift van burgers van Steenwijk, die goederen bezitten in Steenwijkerwold, aan de stadhouder om voorzieningen tegen schattingen, van hen geëist door de drost van Vollenhove (1525). Authentiek gelijktijdig afschrift., 429; 1 stuk
      - Resolutie van de raad van de bisschop in Overijsel, vergaderd te Vollenhove, betreffende het beheer van de bisschoppelijke goederen onder Steenwijk; Authentiek afschrift z.j. (1525)., 22 Augustus 1494; 430; 1 stuk
      - Acte van verklaring door Johan van de Bele, pastoor te Borch, dat hij het bestand in zijn kerk afgekondigd heeft., 22 September 1525; 431; 1 stuk
      - Instructie voor Tjaerd van Burmania om te Steenwijk en elders met de gedeputeerden van de hertog van Gelre te onderhandelen; Minuut., 22 September 1525; 432; 1 stuk
      - Privilegiën van Steenwijk, overgelegd door de gedeputeerden van de bisschop in Den Haag; Afschriften., 27 September 1525; 433; 1 omslag
      - Brief van de landvoogdes aan Mr. Vincent Cornelisz. betreffende de geschillen om Steenwijk., 7 October 1525; 434; 1 stuk
      - Memorie van de gronden, waarop de bisschop van Utrecht zijn protest baseert tegen het in bezit houden van Steenwijk door de Keizer., 10 October 1525; 435; 1 stuk
      - Aanmerkingen op een memorie betreffende Steenwijk en enige andere kwesties met de bisschop; Fragment., z.j. (1525?); 436; 1 stuk
      - Memorie van de bezwaren van de bisschop van Utrecht betreffende Steenwijk, grensgeschillen en geestelijke jurisductie, door zijn broeder Paltsgraaf Frederik aan de Keizer voor te dragen., Augustus 1526; 437; 1 stuk
      - Acte van attestatie door het gerecht van Vollenhove, dat de drost van Vollenhove voor hen verklaard heeft het arrest op de Steenwijkse goederen op te heffen, 12 Juni 1527; met acte van attestatie van de magistraat van Steenwijk, dat hun bedoelde opheffing van arrest aangezegd is, Gelijktijdige afschriften., 11 Juni 1527; 438; 2 stukken
      - Memorie van de artikelen, waarop Steenwijk aan de keizerlijke bevelhebber is overgegaan; met advies van de graaf van Hoochstraten en Ruffault aan Laurens du Blioul omtrent de ratificatie., 20 November 1525; 14 Juni 1527; 439; 1 stuk
    - Bestuurszaken in Friesland na de pacificatie.
      - Algemeen.
        - Request van Jou Jouwsma c.s. aan de Keizer om renversaalbrieven van de hun toegestane vrijdom van accijnzen., z.j. (1524); 440; 1 stuk
        - Brieven van de raden des Keizers in Friesland en van de burgemeesters, schepenen en raad van Leeuwarden aan George Schenck van Tautenburch, stadhouder in Friesland, betreffende de ontevredenheid der burgers van Leeuwarden over de arrestatie van goederen van Groningse burgers., 11 en 12 September 1525; 441; 2 stukken
        - Brieven van George Schenck van Tautenburch aan de landvoogdes; over de bedreiging van Friesland door in het Oosten rondzwervende krijgsknechten., 14 Maart, 19 en 29 Augustus en 17 December 1526; 442; 1 omslag
        - Brief van Dominicus Zetania aan de landvoogdes over de hem beloofde benoeming tot raadsheer in Friesland., 4 Juni 1526; 443; 1 stuk
        - Verbaal van het verhandelde tussen de stadhouder en zijn raden met de commissarissen van de landvoogdes en de Staten van Friesland te Leeuwarden., 16 Februari 1527; 444; 1 stuk
        - Memorie van de klachten van de Staten van Friesland, overgegeven aan de stadhouder en zijn raden, met de commissarissen van de landvoogdes, met in margine de daarop gegeven beschikkingen., 18 Februari 1527; 445; 1 stuk
        - Request van burgemeesters en raad van Franeker aan de Keizer om vermindering van lasten, bij apostille in handen gesteld van het Hof in Friesland., 22 Maart 1530; 446; 1 stuk
        - Instructie van het Hof van Friesland voor de rentmeester Gerrit van Loo, om aan de landvoogdes de noodzakelijkheid van het bouwen van een nieuwe kanselarij en een gevangenis te Leeuwarden voor te dragen., 16 October 1533; 447; 1 stuk
        - Request van president, raden en griffier in het Hof van Friesland aan de Keizer om vrijdom van accijns; Afschrift., z.j.; 448; 1 stuk
        - Commissie van Karel V voor Maximiliaan van Egmond, graaf van Buren etc., als stadhouder van Friesland; Gelijktijdig afschrift., 4 April 1540; 449; 1 stuk
      - Biltlanden.
        - Acte van verpachting door George, hertog van Saxen, aan Hans en Luitelt van der Sale van 150 morgen land in Het Bildt., 15 Juli 1503 (?); 450; 1 stuk
        - Memorie van de klachten over de geleden schade door Cornelis Damasz., huurder van 100 morgen land in Het Bildt, ter adstructie van zijn verzoek om verlenging van huur en vermindering van pacht., z.d. (ca. 1524); 451; 1 stuk
        - Memorie van instructie voor Gerolt van Herama en Mr. François van Alphen, gezonden naar de landvoogdes ter bespreking van geschillen over de verpachting der Biltlanden e.a. zaken, overgegeven 23 Februari 1527; met antwoord op de overgegeven artikelen; Gelijktijdig afschrift., 10 Maart 1526 - 1527; 452; 2 stukken
        - Besluit van stadhouder en raden in Friesland in een geschil tussen pachters van de Biltlanden., 23 Februari 1527; 453; 1 omslag
  - Bemoeiingen van het Centraal Bestuur met Utrecht.
    - Utrecht voor de overdracht van de temporaliteit.
      - Algemeen.
        - Memorie, houdende verslag van gebeurtenissen te Utrecht door? (een vooraanstaand persoon); Fragment., November 1493 tot Juli 1494; 454; 1 stuk
        - Stukken betreffende de zending van Jean Carondelet door Karel V naar de abdij van Tongerloo om een lening van 500 goudgulden voor de bisschop van Utrecht te verkrijgen., 8 Augustus 1516; 455; 1 omslag
        - Brief van George d'Espleghem aan Laurens du Blioul over de bisschopsverkiezing te Utrecht., 4 Mei 1519; 456; 1 stuk
        - Geleidebrief bij een vanwege de Keizer aan de Rekenkamer van Holland om advies gezonden request van deken en kapittel van St. Maarten te Utrecht., 25 Augustus 1521; 457; 1 stuk
        - Brieven van de landvoogdes Margaretha aan de Heer van Beveren, admiraal, en de aartsbisschop van Palermo en haar andere gezanten in Utrecht, betreffende de bisschopsverkiezing., 6 en 7 Mei 1524; 458; 2 stukken
        - Acte van bijlegging der geschillen binnen Utrecht door bemiddeling van de bisschop; Gelijktijdig afschrift., 28 Augustus 1525; 459; 1 stuk
        - Brief van de Staten van Utrecht aan de landvoogdes over het gevangenhouden van Gelis de Keyser, burger van 's-Hertogenbosch., 31 October 1527; 460; 1 stuk
      - Strijd tegen de Geldersen om Utrecht tot 3 october 1528
        - Acte van tractaat van wapenstilstand met Gelderland; Gelijktijdig uittreksel z.j., 4 Juni 1524; 461; 1 stuk
        - Brief van het Hof van Holland aan de landvoogdes over een gevreesde aanval op Amsterdam., 31 Augustus 1526; 462; 1 stuk
        - Brieven van de landvoogdes aan de graven van Buren, van Hoochstraten en de audiëncer Du Sart, voornamelijk betreffende de Gelderse oorlog., 8 Augustus en 14 November 1527; 463; 2 stukken
        - Brieven van Floris van Egmond, graaf van Buren, kapitein-generaal, aan de landvoogdes over de stand van de operaties tegen Karel van Gelre., 20 en 21 Augustus, 8 en 9 September 1527; 464; 1 omslag
        - Brief van Floris van Egmond, graaf van Buren, aan de audiëncier Laurens du Blioul over de bedoelingen van de hertog van Gelre in Utrecht en Holland., 8 September 1527; 465; 1 stuk
        - Brief van de ritmeester Frederik van Sombreff aan de bisschop van Utrecht, Hendrik van Beieren, over de betaling der bisschoppelijke troepen., 31 October 1527; 466; 1 stuk
        - Memorie van de voorwaarden voor een vrede door de hertog van Gelre aan de bisschop van Utrecht gesteld., 4 November 1527; 467; 1 stuk
        - Brief van de bisschop van Utrecht aan de graaf van Buren en de graaf van Hoochstraten, houdende verzoek om spoedige voldoening van de beloofde gelden tot betaling van het krijgsvolk., 27 November 1527; 468; 1 stuk
        - Rapport van Claes Colijn, deurwaarder bij het Hof van Holland, van zijn zending door de graaf van Hoochstraten naar de bisschop van Utrecht, om te vernemen naar de redenen van het verlies der sloten Ter Horst, Ter Heem en de stad Rhenen en de kans, dat ook de huizen te Vreeland en Abcoude verloren zullen gaan., 2 December 1527; 469; 1 stuk
        - Voorstellen namens de landvoogdes, gedaan aan de gedeputeerden van Holland en de steden Antwerpen en 's-Hertogenbosch, betreffende het onderhouden van een leger tegen de Geldersen, met antwoorden van de gedeputeerden., z.j. (1527); 470; 1 stuk
        - Brieven van Floris van Egmond, graaf van Buren, aan de graaf van Hoochstraten., 1527 en 1528; 471; 1 omslag
        - Brief aan Hendrik de Groiff, erfvoogd tot Erkelens, van zijn broeder, houdende verslag van gevoerde onderhandelingen; Gelijktijdig afschrift., 21 Februari 1528; 472; 1 stuk
        - Brief van Wolff van Affenstein aan de audiëncier Laurens du Blioul, houdende voorspraak voor de gevangene Mr. Gerrit Kunersdorff., 25 Februari 1528; 473; 1 stuk
        - Brief van Marcus van Weze, proost van Kuilenburg, aan zijn broeder Christoffel, die met Maarten van Rossum in Den Haag is, houdende aanwijzing van personen op wie wraak genomen moet worden, wie gespaard moet worden en waar de zwakke punten van de Hollandse verdediging liggen., 8 Maart 1528; 474; 1 stuk
          Gedrukt: Bijdragen en Mededelingen Historisch Genootschap, 1922, blz. 1 e.v
        - Brieven door Christoffel van Meurs, Mr. Wijnant van Arnhem, Willem van Gendt en Steven Ruytenborch uit Utrecht, aan de hertog van Gelre en Maarten van Rossum geschreven; Authentieke gelijktijdige afschriften., Juni 1528; 475; 1 stuk
        - Brief van de landvoogdes aan de graaf van Buren over de voortgang der krijgsbedrijven; Gelijktijdig afschrift., 22 Juli 1528; 476; 1 stuk
        - Acte van obligatie door Karel V aan het huis Hochsteder te Antwerpen en Augsburg voor 200 000 gulden, ten behoeve van de oorlogsvoering tegen Karel van Gelre; Authentiek gelijktijdig afschrift., 4 Augustus 1528; 477; 1 stuk
        - Brief van Hendrik van Beieren, elect van Utrecht, aan Floris van Egmond, graaf van Buren, om geen vrede met de Geldersen te sluiten zonder de te Dordrecht tussen de Keizer en de elect overeengekomen punten in acht te nemen., 12 September 1528; 478; 1 stuk
        - Memorie bevattende de korte inhoud van de getuigenverklaringen omtrent misdrijven, begaan door zekere Creusinck en Dongen aan inwoners van Den Haag; Gelijktijdig afschrift., z.j. (1528?); 479; 1 stuk
        - Staat van de schade in Holland en Utrecht door brandschatting de Geldersen geleden., z.j. (1528?); 480; 1 stuk
        - Instructie voor de commissarissen die naar Gorinchem gezonden worden., z.j. (1528?); 481; 1 stuk
    - Overdracht van de temporaliteit.
      - Onderhandelingen en overeenkomsten.
        - Verslag van de gebeurtenissen, die aan de overdracht van de temporaliteit voorafgingen; Fragment., z.j.; 482; 1 stuk
        - Rapport van Mr. Gerard Mulert van zijn onderhandelingen met de bisschop van Utrecht., 28 Augustus tot 10 September 1527; 483; 1 stuk
        - Brief van de landvoogdes aan de bisschop van Utrecht over de zending van Mr. Gerard Mulert; Gelijktijdig afschrift., 22 September 1527; 484; 2 stuk
        - Rapport van Mr. Gerard Mulert over zijn zending, wegens de landvoogdes naar de bisschop van Utrecht., 23 September 1527; 485; 1 stuk
        - Acte van commissie voor Mr. Gerard Mulert om namens de landvoogdes enige belangrijke mededelingen aan de graaf van Buren te doen; Minuut., 11 October 1527; 486; 1 stuk
        - Memorie, houdende een aanvulling op de instructie voor Mr. Gerard Mulert, gaande van de landvoogdes naar de bisschop van Utrecht. Concept z.d., (1528); 487; 1 stuk
        - Acte van credentie door de elect van Utrecht op zijn kanselier Philips Burchardt, gezonden naar de landvoogdes., 17 October 1527; 488; 1 stuk
        - Brief van Tyman van der Veen aan Mr. Gerard Mulert over toegezonden steur en zalm, met geheimzinnig postscriptum; Gelijktijdig afschrift., 7 November 1527; 489; 1 stuk
          In dorso: Pour l'audiëncier
        - Verbaal van de onderhandelingen van gedeputeerden van de Keizer met de bisschop van Utrecht, gehouden te Schoonhoven; Met bijlagen., November 1527; 490; 1 omslag
        - Brief van de elect van Utrecht aan de landvoogdes over de onderhandelingen, die hij gevoerd heeft met de graven van Buren en Hoochstraten en de audiëncier Laurens du Blioul., 16 November 1527; 491; 1 stuk
        - Verbaal van Gerard Mulert en Lubbert Torck, gecommitteerden vanwege de Keizer, van hun onderhandelingen met de bisschop te Wijk bij Duurstede., December 1527; 492; 1 omslag
        - Aantekening van punten, waarover onderhandeld is tussen gedeputeerden van de Keizer en van de bisschop., 1527; 493; 1 stuk
        - Memorie houdende de punten van onderhandeling bij de overdracht van de temporaliteit., 19 Januari 1528; 494; 2 stuk
        - Memorie van de audiëncier Laurens du Blioul over hetgeen in de Conseil Privé besloten is over de samenstelling van de hulptroepen voor de bisschop van Utrecht., 27 Januari 1528; 495; 1 stuk
        - Memorie van de stukken, mee te geven aan de gedeputeerden van Karel V naar Dordrecht., 29 Januari en begin Februari 1528; 496; 2 stukken
        - Memorie voor de graaf van Hoochstraten van hetgeen hij en de graaf van Buren te Dordrecht overeengekomen zijn met de heer van Rennenberg over de krijgsdienst tegen de Geldersen in Utrecht; Gelijktijdig afschrift z.j., z.j. (Januari 1528?); 497; 1 stuk
        - Memorie van de artikelen, overeengekomen te Dordrecht tussen de bisschop en de graven van Hoochstraten en van Buren, als gedeputeerden van de Keizer, over de bijstand, aan Utrecht te verlenen., 11 Februari 1528; 498; 1 stuk
        - Acte van obligatie door de graven van Buren en Hoochstraten als gedeputeerden des Keizers voor de betaling van 30 000 gulden aan de bisschop met een jaargeld van 3000 gulden; Minuut, copie en een gedeelte van een copie., 14 Februari 1528; 499; 1 omslag
        - Acte, waarbij de bisschop van Utrecht zich tegenover keizerlijke commissarissen verbindt om gedurende een jaar het Sticht niet te verlaten., 15 Februari 1528; 500; 1 charter
        - Brief van hertog Karel van Gelre aan de audiëncier Laurens du Blioul over de zending van laatstgenoemde naar de bisschop van Utrecht., 19 Februari z.j. (1528?); 501; 1 stuk
        - Instructie voor de gedeputeerden van de landvoogdes om te onderhandelen met de gedeputeerden van de bisschop te Mechelen., Maart 1528; 502; 1 stuk
        - Kwitantiebrief vanwege de Keizer aan de bisschop, wegens de uitgaven ter zake van de hulp aan de bisschop verleend; Concept. Met afschrift van een overeenkomst over hetzelfde onderwerp; 1528., 10 April 1528; 503; 1 omslag
        - Kwitantie, door de elect van Utrecht te tekenen voor de 45 000 livres wegens de overdracht van de temporaliteit; Concept., (midden April 1528?); 504; 1 stuk
        - Acte van overeenkomst, gesloten te Mechelen tussen de gedeputeerden van de Keizer en die van de bisschop., 30 April 1528; 505; 1 stuk
        - Nader tractaat, gesloten te Mechelen tussen de gedeputeerden van Karel V en de bisschop van Utrecht, betreffende de hulp van eerstgenoemde tegen Karel van Gelre; Gelijktijdig afschrift., 30 April 1528; 506; 1 stuk
        - Briefje aan de landvoogdes van enige Utrechtse raden, die onverwachts vertrokken zijn., z.j. (April 1528); 507; 1 stuk
        - Brief van de elect van Utrecht aan de landvoogdes, waarbij eerstgenoemde bericht, dat de overeenkomst door Johan van Schoenenberch en Philips Burchardt ten Hove met de landvoogdes gemaakt, door hem wordt goedgekeurd onder voorwaarde, dat deze overeenkomst niet strijdig is met het tractaat van Dordrecht., 23 Mei 1528; 508; 1 stuk
        - Memorie van antwoord van de bisschop van Utrecht op voorstellen, gedaan door gedeputeerden van de Keizer, betreffende het overgeven van de temporaliteit in Utrecht; Gelijktijdig afschrift (Mei 1528)., z.d.; 509; 1 stuk
        - Memorie van de punten van verzet van de opstandelingen in Utrecht tegen de overdracht van de temporaliteit., z.j. (1528); 510; 1 stuk
        - Artikelen, waarop de stad Utrecht wenst, dat door de bisschop met de hertog van Gelre vrede gesloten zal worden., z.j. (1527 of 1528); 511; 1 stuk
        - Memorie, houdende de voorwaarden van (de Staten van) Utrecht op hun toestemming tot overdracht van de temporaliteit., z.j. (Mei 1528?); 512; 1 stuk
        - Memorie, houdende instructies voor de gedeputeerden van de Keizer naar Delft, om te onderhandelen met de gedeputeerden van de bisschop van Utrecht; Minuut., 13 Juni 1528; 513; 1 stuk
        - Memorie van punten, door de stad Utrecht aanbevolen, om te behartigen in het belang van de stad bij de overdracht van de temporaliteit., z.j. (Juni 1528?); 514; 1 stuk
        - Brieven van de elect van Utrecht, Hendrik van Beieren, aan de landvoogdes over het innemen en het voorlopig regelen van het bestuur binnen Utrecht., 26 Juni, 1, 4 en 9 juli 1528; 515; 1 omslag
        - Brief van de landvoogdes aan de graaf van Hoochstraten, ten geleide van een afschrift van een brief van haar aan de bisschop van Utrecht, houdende recommandatie van Dirk van Breda, zoon van de secretaris van Kampen, voor een kanunniksplaats in een van de kerken van Utrecht; Met bijlage., 25 Juli 1528; 516; 2 stukken
        - Memorie van de punten van antwoord door de bisschop op de voorstellen van de gedeputeerden van de Keizer., 29 Juli 1528; 517; 1 stuk
        - Brief van Lodewijk, paltsgraaf op de Rijn, aan de landvoogdes ter aanbeveling van de bisschop van Utrecht in de bescherming van de Keizer., 3 Augustus 1528; 518; 1 stuk
        - Brief van Floris van Egmond aan de audiëncier Laurens du Blioul., 6 Augustus 1528; 519; 1 stuk
        - Brief van de landvoogdes aan de graaf van Hoochstraten ten geleide van een pakket voor de bisschop van Utrecht., 7 Augustus 1528; 520; 1 stuk
        - Brief van N. N. uit Utrecht aan de graaf van Buren betreffende de overdracht van de temporaliteit., 11 Augustus 1528; 521; 1 stuk
        - Acten van consent van de vijf kapittelen te Utrecht op de overdracht van de temporaliteit; Gelijktijdige afschriften., 13 Augustus 1528; 522; 1 omslag
        - Acte, waarbij de graaf van Hoochstraten en de audiëncier Laurens du Blioul als gemachtigden van de Keizer verklaren, dat de prelaten en kapittels der vijf godshuizen binnen Utrecht in hun privilegiën gehandhaafd zullen blijven., 13 Augustus 1528; 523; 1 stuk
        - Lijsten van op te maken en te zegelen stukken en nog af te handelen zaken in verband met de overdracht van de temporaliteit., September 1528; 524; 1 omslag
        - Rapport van de graven van Hoochstraten en van Buren en van de audiëncier Laurens du Blioul, over de besprekingen met de bisschop van Utrecht en de hertog van Gelre., z.j. (October of November 1528); 525; 1 stuk
        - Acte van overdracht van de temporaliteit; Concept, door de audiëncier Laurens du Blioul aangevuld., 9 October 1528; 526; 1 stuk
        - Acte van overgave van de temporaliteit van Utrecht door Hendrik van Beieren aan Karel V; Authentiek afschrift., 20 October 1528. 18 October 1542; 527; 1 stuk
        - Staat van de uitgaven, gedaan voor beloningen enz. tijdens de onderhandelingen over Utrecht en Overijsel., z.j. (1528); 528; 1 omslag
        - Staat van de uitgaven (?), behorende bij een tractaat tussen Karel V en de stad Utrecht., z.j. (1528?); 529; 1 stuk
        - Memorie van een jurisconsult over de overdracht van de temporaliteit., z.j. (1528); 530; 1 stuk
        - Register van stukken betreffende de overdracht van de temporaliteit van Utrecht; Incompleet., 1527, 1528; 531
          Dit register bevat:
          fol 1-5vso. Acten betreffende alle zaken waartoe Hendrik van Beieren, elect van Utrecht, zich verbonden heeft voor Keizer Karel V te Schoonhoven; 15 November 1527
          fol. 5vso-6. Acte, waarbij de graaf van Hoochstraten, Laurens du Blioul en Gerard Mulert beloven 's Keizers ratificatie op de overeenkomst van Schoonhoven te zullen bezorgen
          fol. 13-14. Acte van overeenkomst door de gedeputeerden van de Keizer te Dordrecht met Hendrik van Beieren gesloten; 11 Februari 1528
          fol. 23-25vso. Acte, waarbij Hendrik van Beieren de temporaliteit van Utrecht aan Karel V overdraagt; 20 October 1528
          fol. 27-35vso. Notariële Acte, opgemaakt van de publieke overdracht van de temporaliteit door de elect van Utrecht aan de gram van Hoochstraten als ambassadeur van de Keizer; 21 October 1528
          fol. 37-40. Acten van confirmatie door Karel V van de privileges van de kapittels van Utrecht; 30 September 1528
          fol. 43. Formulier van de eed door de graaf van Hoochstraten afgelegd ten overstaan van de burgerij van Utrecht, vergaderd op de Neude; 21 October 1528
          fol. 43vso-45. Formulier van eden door stedelijke magistraten na de overdracht van de temporaliteit afgelegd
          fol. 47-48. Formulier van eden voor magistraats-personen te Amersfoort
          fol. 49. Formulier van de eed voor een maarschalk, met aantekening betreffende het afleggen van de eed door Gijsbert van Nijenrode, Frederik Utenham en Joost van Buren
          fol. 49vso. Formulier van eden voor schout en schepenen ten platte lande, voor de prelaten en kapittelen van Utrecht
          fol. 50. Formulier van een Acte van onderwerping, af te leggen door alle rebellen, die na de vrede met de hertog van Gelre in Utrecht willen terugkeren
          fol. 50vso. Formulier van de eed, af te leggen door allen, die huisarrest hebben gehad
          fol. 51. Formulier van de eed voor de leenmannen in Utrecht en Overijsel
      - Afhandeling van de overdracht.
        Zie ook briefwisseling van Hoochstraten als stadhouder-generaal, voornamelijk de brief van Carondelet van 21-2-29, no. 5
        - Brief van G. de Pogendorf aan de audiëncier Laurens du Blioul over de door eerstgenoemde van laatstgenoemde ontvangen brieven., 4 Augustus 1528; 532; 1 stuk
        - Brief van Willem Enkevoirt, kardinaal en bisschop van Tortosa, aan de landvoogdes over de afstand van het Domdekenaat en de overdracht van de temporaliteit; Gelijktijdig afschrift., 27 Januari 1529; 533; 1 stuk
        - Brief van Hendrik van Beieren aan Laurens du Blioul over zijn a.s. vertrek naar Duitsland en de tekst van zijn brieven van resignatie., 17 Februari 1529; 534; 1 stuk
        - Opgave van door N. N. te Utrecht ontvangen stukken met opgave van wat er verder mee geschied is., 21 Februari z.j. (1529?); 535; 1 stuk
        - Brieven van Wolff von Affenstein, stadhouder in het sticht Worms, aan Laurens du Blioul over de afstand door Hendrik van Beieren van het bisdom Utrecht., 1 Maart en 17 Mei 1529; 536; 1 omslag
        - Lijst van de audiëncier Laurens du Blioul van ontvangen en te schrijven brieven., 1 October 1529; 537; 1 stuk